臺灣臺南地方法院刑事判決　　　　　　　 96年度訴字第143號
公　訴　人　臺灣臺南地方法院檢察署檢察官
被　　　告　甲○○
　　　　　　　　　　（另案在臺灣臺南監獄臺南分監執行中）
上列被告因竊盜等案件，經檢察官提起公訴（九十五年度營偵字
第一六二七號），被告於準備程序中為有罪之陳述，本院合議庭
裁定由受命法官獨任進行簡式審判程序，判決如下：
    主  文
甲○○攜帶兇器竊盜，共玖罪，均累犯，各處有期徒刑柒月，扣
案之大鐵剪壹支沒收。應執行有期徒刑壹年肆月，扣案之大鐵剪
壹支沒收。
    事  實
一、甲○○前因搶奪案件，經臺灣板橋地方法院以九十二年度訴
    字第二０一六號判決處有期徒刑一年確定，於民國九十三年
    七月七日執行完畢；另因違反毒品危害防制條例案件，經本
    院以九十四年度訴字第二三九號判決處有期徒刑八月確定，
    於九十五年四月四日執行完畢。詎不知警惕，意圖為自己不
    法所有，均基於竊盜及妨害公眾電氣使用之犯意，先後於附
    表所示時間，均攜帶其所有客觀上足以對人之生命、身體、
    安全構成威脅之兇器鐵條數支及大鐵剪一支，騎乘車牌號碼
    ＣＥ七─四一九號重型機車至附表所示地點，趁四下無人之
    際，以攜來之上揭鐵條由下而上依次插入該處道路旁電線桿
    上之孔洞，作為踩踏攀爬之憑藉，進而登上該電線桿，隨後
    再以攜來之前揭大鐵剪一支，剪斷如附表所示之電纜線後竊
    取之，因而妨害公眾使用電氣事業之利益。得手後，旋騎乘
    上揭機車將竊得之電纜線運至其臺南縣後壁鄉侯伯村後壁寮
    一五一號之四六住處三樓陽臺剝除塑膠外皮，將內部銅線以
    每公斤新臺幣（下同）一百七十元之價格售與址設臺南縣新
    營市護鎮里後鎮三十八號之二由不知情之蕭麟（業經檢察官
    另為不起訴處分）所經營之資源回收場，每次得款約一千二
    百元至四千元不等。嗣於九十五年十二月六日上午十一時二
    十五分許，為警持搜索票至其上址住處搜索查獲，並在其上
    址住處內扣得前揭大鐵剪一支、其所竊得重約十五公斤之Ｐ
    ＶＣ電纜線一批、重約十三公斤之電纜裸線十二綑（均已發
    還張銘興具領保管），及其母所有之十二公斤重磅秤一臺、
    剝線器一支、香蕉刀三支（起訴書誤載為一支）、老虎鉗一
    支、十字螺絲起子一支、棉質手套五雙，另在其上址住處內
    及臺南縣後壁鄉後壁寮一五一號之四八空屋（即其住處隔壁
    ）空地前方，扣得其所剝除總重達二百零四公斤之電纜線塑
    膠外皮共十七袋（均已發還張銘興具領保管）。
二、案經臺灣電力公司新營區營業處委由張銘興、臺灣糖業公司
    南靖糖廠委由賴明德分別訴由臺南縣警察局新營分局報請臺
    灣臺南地方法院檢察署檢察官偵查起訴。
    理  由
一、本案被告甲○○所犯係死刑、無期徒刑、最輕本刑為三年以
    上有期徒刑以外之罪，亦非屬高等法院管轄之第一審案件，
    其於準備程序程序進行中就被訴事實為有罪之陳述，經法官
    告知簡式審判程序之旨，並聽取公訴人及被告之意見後，由
    合議庭裁定進行簡式審判程序，故不受同法第一百五十九條
    第一項、第一百六十一條之二、第一百六十一條之三、第一
    百六十三條之一及第一百六十四條至第一百七十條所規定證
    據能力認定及調查方式之限制，合先敘明。
二、上揭犯罪事實，迭據被告於警詢、偵訊、本院準備程序及審
    理程序中自白承認，且經證人即臺灣電力公司新營區營業處
    主管張銘興、臺糖公司南靖糖廠主任賴明德分別於警詢中證
    述綦詳，並有扣押物品目錄表、電力線路失竊現場調查報告
    、失竊電線統計明細表、報案三聯單、贓物認領保管單一紙
    、照片三十張、蕭麟所經營資源回收場之名片一張在卷可稽
    ，足認被告之任意性自白確與事實相符，堪以採信。本案事
    證明確，被告犯行堪以認定，應依法論科。
三、論罪科刑：
  (一)按刑法第三百二十一條第一項第三款之攜帶兇器竊盜罪，係
    以行為人攜帶兇器竊盜為其加重條件，此所謂兇器，其種類
    並無限制，凡客觀上足對人之生命、身體、安全構成威脅，
    具有危險性之兇器均屬之，且祇須行竊時攜帶此種具有危險
    性之兇器為已足，並不以攜帶之初有行兇之意圖為必要。查
    被告於行竊之際所攜帶使用之鐵條數支、大鐵剪一支均質地
    堅硬，如用以施暴、脅迫、抵抗，依一般社會觀念，已足使
    人之生命、身體、安全受有危害，自堪認為兇器無誤。是核
    被告就附表所示先後九次所為，各均係犯刑法第三百二十一
    條第一項第三款之攜帶兇器竊盜罪及同法第一百八十八條之
    妨害公用事業罪。
  (二)被告就附表所示九次犯行，各均係以一行為，同時觸犯上述
    二罪名，為想像競合犯，均應依刑法第五十五條規定，從較
    重之攜帶兇器竊盜罪處斷。
  (三)被告就附表所示九次犯行，各係在不同時間、地點違犯，顯
    見其犯意各別，行為互殊，應予分論併罰。
  (四)被告前因搶奪案件，經臺灣板橋地方法院以九十二年度訴字
    第二０一六號判決處有期徒刑一年確定，於九十三年七月七
    日執行完畢；另因違反毒品危害防制條例案件，經本院以九
    十四年度訴字第二三九號判決處有期徒刑八月確定，於九十
    五年四月四日執行完畢各節，有臺灣高等法院被告前案紀錄
    表在卷可參，其於受有期徒刑執行完畢後五年以內故意再犯
    本案均屬有期徒刑以上之罪，均應依刑法第四十七條第一項
    規定論以累犯，並加重其刑。
  (五)爰審酌被告之素行欠佳，且尚有竊盜之前科紀錄，有前述前
    案紀錄表可佐，教育程度僅國中畢業，智識程度不高，於審
    理中自承其犯罪動機係因沾染毒癮缺錢花用，犯後坦承全部
    犯行，態度良好，各次竊得之財物價值尚屬輕微，對於二位
    告訴人之財產損害總額亦屬不高（臺電公司約受害五萬零五
    百一十元、臺糖公司約受害一萬六千元），且部分贓物已發
    還告訴代理人具領保管，然尚損及公眾使用電氣事業之利益
    等一切情狀，分別量處如主文所示之刑，並考量前揭各情，
    從輕定其應執行之刑，以資懲儆。
  (六)扣案之大鐵剪一支，係被告所有供犯附表所示九件犯行所用
    之物，業據被告供明在卷（本院卷第三四、三五頁），爰依
    刑法第三十八條第一項第二款規定宣告沒收；扣案之十二公
    斤重磅秤一臺、剝線器一支、香蕉刀三支（起訴書誤載為一
    支）、老虎鉗一支、十字螺絲起子一支、棉質手套五雙，被
    告於審理中供稱係其母所有，伊行竊之際並未攜帶在身上，
    僅係竊取得手後在家中剝除電纜線外皮時使用（本院卷第三
    四、三五頁），是本院無從宣告沒收。又被告於犯附表所示
    九件犯行之際所攜帶之鐵條數支，被告於警詢及審理中均供
    稱業已丟棄，且未扣案，復無積極證據證明尚屬存在，為避
    免將來執行之困難，爰不予宣告沒收，均附此敘明。
據上論斷，應依刑事訴訟法第二百七十三條之一第一項、第二百
九十九條第一項前段，刑法第三百二十一條第一項第三款、第一
百八十八條、第五十五條、第四十七條第一項、第五十一條第五
款、第三十八條第一項第二款，刑法施行法第一條之一第一項、
第二項前段，判決如主文。
本案經檢察官乙○○到庭執行職務。
中　　華　　民　　國　　96　　年　　4 　　月　　27　　日
　　　　　　　　　刑事第五庭  法　官　張婷妮
以上正本證明與原本無異。
如不服本判決，應於收受送達後10日內向本院提出上訴書狀（應
附繕本）。
　　　　　　　　　　　　　　　書記官  陳姿利
中　　華　　民　　國　　96　　年　　4 　　月　　30　　日
附錄本案論罪科刑法條
中華民國刑法第三百二十一條第一項第三款
犯竊盜罪而有左列情形之一者，處六月以上、五年以下有期徒刑
：
三  攜帶兇器而犯之者。
中華民國刑法第一百八十八條
妨害鐵路、郵務、電報、電話或供公眾之用水、電氣、煤氣事業
者，處五年以下有期徒刑、拘役或五百元以下罰金。
附表：
  ┌──┬─────┬──────┬───────┬────┐
  │編號│時      間│地        點│ 竊得之電纜線 │ 管領人 │
  ├──┼─────┼──────┼───────┼────┤
  │ 一 │九十五年十│臺南縣後壁鄉│風雨線九條    │臺灣電力│
  │    │一月中旬某│境內土溝高幹│              │公司新營│
  │    │日上午二時│48至A1、A2、│              │營業處主│
  │    │許        │A3號電桿    │              │辦通訊張│
  │    │          │            │              │銘興    │
  ├──┼─────┼──────┼───────┼────┤
  │ 二 │九十五年十│嘉義縣水上鄉│價值計約新臺幣│臺灣糖業│
  │    │一月十八日│境內臺灣糖業│一萬六千元、長│公司南靖│
  │    │晚上九時許│公司南靖糖廠│度約二百公尺電│糖廠主任│
  │    │          │廢水處理廠  │線及長度約三十│賴明德  │
  │    │          │            │公尺之同軸電纜│        │
  ├──┼─────┼──────┼───────┼────┤
  │ 三 │九十五年十│臺南縣後壁鄉│風雨線三條    │臺灣電力│
  │    │一月底某日│境內土溝高幹│              │公司新營│
  │    │上午二時許│48A3－A1、A2│              │營業處主│
  │    │          │、A3號電桿  │              │辦通訊張│
  │    │          │            │              │銘興    │
  ├──┼─────┼──────┼───────┼────┤
  │ 四 │九十五年十│臺南縣後壁鄉│風雨線三條    │同上    │
  │    │一底某日晚│竹子腳白茄高│              │        │
  │    │上八時許  │幹46左 9號電│              │        │
  │    │          │桿          │              │        │
  ├──┼─────┼──────┼───────┼────┤
  │ 五 │九十五年十│臺南縣後壁鄉│風雨線三條    │同上    │
  │    │一月底某日│境內聖海高分│              │        │
  │    │晚上十時許│15號電桿    │              │        │
  ├──┼─────┼──────┼───────┼────┤
  │ 六 │九十五年十│臺南縣後壁鄉│風雨線三條    │同上    │
  │    │一月三十日│境內南海高分│              │        │
  │    │上午六時許│17右三至17右│              │        │
  │    │          │3A 1號電桿  │              │        │
  │    │          │            │              │        │
  ├──┼─────┼──────┼───────┼────┤
  │ 七 │九十五年十│臺南縣白河鄉│風雨線三條    │同上    │
  │    │二月二日上│境內白安高幹│              │        │
  │    │午二時許  │12A3至A4號電│              │        │
  │    │          │桿          │              │        │
  ├──┼─────┼──────┼───────┼────┤
  │ 八 │九十五年十│臺南縣後壁鄉│風雨線四條    │同上    │
  │    │二月四日上│境內南海高分│              │        │
  │    │午三時許  │7左3至左3C 2│              │        │
  │    │          │號電桿      │              │        │
  ├──┼─────┼──────┼───────┼────┤
  │ 九 │九十五年十│臺南縣後壁鄉│風雨線四條    │同上    │
  │    │二月六日上│境內南海高分│              │        │
  │    │午二時三十│12－14號電桿│              │        │
  │    │五分許    │            │              │        │
  └──┴─────┴──────┴───────┴────┘
